【裁判字號】    88,簡上,127
【裁判日期】    890210
【裁判案由】    賭博
【裁判全文】
臺灣板橋地方法院刑事判決                        八十八年度簡上字第一二七號
    上  訴  人  甲○○
    即  被  告 （即王冠鑫）
右上訴人，因賭博案件，不服本院八十八年度重簡字第三五七號，中華民國八十八年
四月三十日第一審判決（起訴案號：台灣板橋地方法院檢察署八十八年度偵字第六八
八九號）提起上訴，本院管轄第二審法院判決如左：
    主  文
上訴駁回。
    事  實
一、甲○○（現更名為王冠鑫）與丁○○（業經本院三重簡易庭判決有罪確定）共同
    基於營利之概括犯意聯絡，自民國（下同）八十八年一月底，由甲○○以每月新
    台幣（下同）二千元之代價，在台北縣泰山鄉○○路十四巷一號丁○○經營之公
    眾得出入場所之「全日客超商店」內，擺設珍珠船電動玩具二台，與不特定顧客
    賭博財物。其賭博方法為：由賭客投入硬幣至機台內，每次可押二元至一百八十
    元不等，如押中則可獲得一至五十倍不等之分數，賭客可以該分數向丁○○兌換
    現金或等值之商品；若未押中則所押之金額歸甲○○所有，丁○○並擔任為賭客
    兌換金錢或商品之工作，嗣後並得由甲○○分予機台內若干金額。迄至八十八年
    三月十七日凌晨一時許，適有賭客乙○○（亦經本院三重簡易庭判決有罪確定）
    在上址賭玩機台時，為台北縣警察局新莊分局明志派出所警員查獲，並扣得上開
    電動玩具珍珠船二台（含ＩＣ版二片）及賭資伍萬一千六百二十元。
二、案經台北縣警察局新莊分局報請台灣板橋地方法院檢察署檢察官偵查後聲請簡易
    判決處刑。
    理  由
一、訊據被告甲○○矢口否認賭博犯行，辯稱：我是持有商檢局合格證明及經濟部
    執照、營利事業登記買賣業的合法電子遊戲機種。也有繳交娛樂稅捐。於全日客
    超商內販賣二台機台。在機台上方也有告示僅供試玩，玩完為止，不可兌換現金
    及禮物。店主丁○○以前有做過查禁賭博性電玩，我在不知情的狀況下，被丁○○利用，將我的合法機台做非法行為。原本我們說好將販賣的機台以每月二千
    元租金租用場地銷售，並選放在商品貨架中央明顯地方擺放。丁○○心生貪念，
    未經本人同意私自將機台改放置廁所旁邊。又害怕被開高額罰金三十萬元，所以
    配合警察認罪，機台裡面有試玩金五萬一千六百二十元，我沒有提供零錢兌換，
    全屬丁○○操作、提供，與我無關。賭客乙○○當晚十一點進全日客超商買香
    煙，順便換零錢二百元，玩不到十分鐘，我隨後進來維修機台（機台超過五萬分
    就會自動當卡，要換上新的ＩＣ卡），此時必須先將裝有銅板的桶子搬出來，才
    能維修處理，不料張警員見到那桶錢，隨即將我及乙○○還有機台、銅板帶回局
    裡，並一口咬定我們在賭博。丙○○警員心急結案，以粗暴方式，在我肚子上
    重重猛擊二拳，並強押我的手在筆錄上按指印云云。惟查：
    (一)上開犯罪事實業據同案被告丁○○、乙○○分別於警訊時（見偵查卷第九頁至
      十一頁）、偵查中（偵查卷第二十三頁、二十四頁）及本院審理時（見本院八
      十八年十月二十一日訊問筆錄、八十九年一月二十七日審判筆錄）供訴在卷，
      互核均相符合，且有扣案之珍珠船機台二台（含ＩＣ版二片）及賭資伍萬一千
      六百二十元足資佐證。
    (二)證人丁○○於本院審理時證稱：第一次開機時約在八十八年過年前，內有五、
      六千元，被告分紅給我二、三千元，後來因為過年時玩的人多，所以裡面錢就
      比較多等語（見本院八十九年一月二十七日筆錄），則被告與丁○○茍未以電
      動機具與客人賭玩，何以自八十八年二月間過年前後至八十八年三月十七日查
      獲時為止，於機台內竟能查獲高達五萬一千六百二十元之賭資，茍係如被告所
      稱該擺放之機具僅係供客人試玩，何能如此巨額之試玩金額。且被告經法務部
      調查局測謊鑑定結果，其稱僅託賣電玩機台，其未獲得電玩機台賭博利潤云云
      ，經測試均呈情緒波動，認係說謊，此有該局八十八年十二月十六日陸(三)字
      第八八○八二○○○號鑑定通知書一紙在卷足憑，是被告辯稱並未以機台賭博
      ，所辯顯非可採。本件事證明確，被告犯行堪以認定。
二、核被告所為係犯刑法第二百六十六條第一項前段之賭博罪。被告與丁○○間，有
    犯意之聯絡及行為之分擔，均為共同正犯。又被告先後多次賭博犯行，時間緊接
    ，觸犯構成要件相同，顯係基於概括犯意為之，應依連續犯規定論以一罪，並加
    重其刑。原審因而援引刑法第二百六十六條第一項前段、第二項及同法第二十八
    條、第五十六條、四十二條、罰金罰鍰提高標準條例第一條前段、第二條之規定
    ，並審酌被告素行、犯罪之動機、目的、手段、所生危害及犯罪後之態度等一切
    情狀，量處被告罰金銀元壹萬元，同時諭知易服勞役之折算標準，認事用法均無
    不合，量刑亦屬適當，被告上訴意旨，猶執陳詞，否認犯罪，指摘原判決不當，
    為無理由，應予駁回。
三、至被告陳稱台北縣警察局新莊分局明志派出所警員丙○○於警訊時，不當訊問涉
    犯刑法第二百七十七條第一項之普通傷害罪嫌及同法第三百零四條第一項之強制
    罪嫌一節，本院將另行移送臺灣板橋地方法院檢察署偵查，復此敘明。
據上論斷，應依刑事訴訟法第四百五十五條之一第一項、第三項、第三百六十八條，
判決如主文。
本案經檢察官高奕驤到庭執行職務
中      華      民      國    八十九年      二      月      十      日
                                      臺灣板橋地方法院刑事第一庭
                                         審判長 法  官   陳坤地
                                                法  官   楊千儀
                                                法  官   胡堅勤
右正本證明與原本無異。
不得上訴。
                                                書記官   劉文美
中      華      民      國    八十九    年      二      月    十一    日
刑法第二百六十六條
在公共場所或公眾得出入之場所賭博財物者，處一千元以下罰金，但以供人暫時娛樂
之物為賭博者，不在此限。
當場賭博之器具與在賭檯或兌換籌碼處之財物，不問屬於犯人與否，沒收之。


司法院資訊處製作；財團法人民間司法改革基金會備份。
